【裁判字號】    92,交聲,289
【裁判日期】    920321
【裁判案由】    違反道路交通管理處罰條例聲明異議
【裁判全文】
臺灣臺北地方法院交通事件裁定                    九十二年度交聲字第二八九號
    受處分人  甲○○
    即異議人
右列受處分人因違反道路交通管理處罰條例案件，對於台北市交通事件裁決所九十二
年二月十八日所為之處分（原處分：北市裁三字第駕裁二二－ＡＢＹ八三二０九二號
），聲明異議，本院裁定如左：
    主  文
異議駁回。
    理  由
一、按汽車駕駛人，行經有燈光號誌管制之交岔路口闖紅燈者，處新台幣（下同）一
    千八百元以上五千四百元以下罰鍰，道路交通管理處罰條例第五十三條定有明文
    ，且汽車駕駛人駕駛汽車違反道路交通管理處罰條例第五十三條規定者，除應依
    該條所規定之罰鍰處罰外，並予記違規點數三點，道路交通管理處罰條例第六十
    三條第一項第三款亦定有明文。
二、本件受處分人即異議人甲○○於民國九十二年一月二十日一時五分許，駕駛車號
    九Ｇ－二三六五號自用小客車，沿台北市○○○路○段行駛，行經該路與台北市
    ○○○路四段七七巷設有燈光號誌管制之交岔路口時，詎闖紅燈而繼續行駛，適
    為在該處之台北市政府警察局大安分局警備隊（下稱大安分局）員警蔡國松攔停
    ，而以受處分人有違反前揭道路交通管理處罰條例第五十三條規定之行為掣單舉
    發，嗣受處分人於應到案日期九十二年二月六日前之九十二年一月二十二日向原
    處分機關提出申訴，經原處分機關請舉發單位即大安分局調查結果，仍認受處分
    人有前開違規行為，原處分機關乃依前揭道路交通管理處罰條例第五十三條、第
    六十三條第一項第三款之規定於九十二年二月十八日從輕裁處異議人罰鍰二千七
    百元並予記違規點數三點。
三、訊據受處分人固不否認有於前開時間駕駛上開車號汽車行經前述設有燈光號誌管
    制之交岔路口嗣為警攔停之事實，惟矢口否認有任何違反道路交通管理處罰條例
    之行為，辯稱：伊通過該交岔路口之停止線時，該處燈光號誌仍為綠燈，行經路
    口中時方變為黃燈，並沒有闖紅燈云云。惟查：受處分人駕駛前開車號汽車有於
    前述時地闖紅燈行駛之違規事實，業據證人即開單告發受處分人之員警蔡國松於
    本院九十二年三月十九日調查時，以具結擔保其供述之真實性並在負擔偽證罪之
    心理處罰狀態下供稱：本件是我舉發，當時是晚上，我的車及另二部車都已停在
    上開交岔路口等紅燈，而受處分人的車則從我們身旁開過去而闖紅燈，我是在下
    一個交岔路口將受處分人攔停等語。按證人蔡國松乃為原處分機關所認定受處分
    人有前開違規行為之原證人，其並到庭在本院法官面前以言詞供述本件訴訟上之
    待證事實－即受處分人有前開違規事實，本院由其上開供述及其所提出之現場相
    片已得有受處分人確有上開違規行為之心證，亦無有足以令人顯信蔡國松其供述
    為不可採之品性證據或前科證據存在，本院自不得僅以證人為本件開單告發受處
    分人之員警而全盤抹煞其在訴訟上所具有之原證人資格，而受處分人對前開證人
    之供述並無法舉出或請本院調查任何對其有利之證據資料，以使本院對證人所供
    述受處分人違規之事實產生任何合理之懷疑，且交通警察掣單舉發違反道路交通
    管理處罰條例所列之違規事實，本質上為行政處分，係公務員基於職務上之權力
    ，依法就特定之具體事件所為之具公法上效果之單方面行政行為，基於公務員為
    公法上行為具有公信力之原則，該行政行為當可被推定為真正，其據以依法處分
    之事實認定亦為正確無誤，從而本件異議人既未能提出證據以資證明其確無違規
    行為，僅空言稱並未有任何違規行為，尚難認其辯解為可採。本件事證明確，受
    處分人之違規行為堪以認定。
四、綜上所述，受處分人確有在前揭時地駕駛汽車闖紅燈行駛之違規行為，從而原處
    分機關乃依前揭道路交通管理處罰條例第五十三條及違反道路交通管理事件統一
    裁罰基準及處理細則第二十四條、第四十四條第一項暨基準表之規定，裁處受處
    分人罰鍰二千七百元，且依同條例第六十三條第一項第三款規定併予記受處分人
    違規點數三點，核無違誤，本件受處分人之異議為無理由，自應將其異議駁回。
據上論斷，應依道路交通案件處理辦法第十九條，裁定如主文。
中      華      民      國    九十二    年      三      月    二十一    日
                                      臺灣臺北地方法院交通法庭
                                          法  官  歐陽漢菁
右正本證明與原本無異。
如不服本裁定應於送達後五日內向本院提出抗告狀。
                                          書記官  沈 芳 君
中      華      民      國    九十二    年      三      月    二十四    日


司法院資訊處製作；財團法人民間司法改革基金會備份。
